【裁判字號】    88,交訴,196
【裁判日期】    890114
【裁判案由】    公共危險等
【裁判全文】
臺灣屏東地方法院刑事判決                        八十八年度交訴字第一九六號
    公  訴  人  臺灣屏東地方法院檢察署檢察官
    被      告  甲○○
    選任辯護人  林錦芬
右列被告因公共危險等案件，經檢察官提起公訴（八十八年度偵字第三三三三號），
本院判決如左：
     主  文
甲○○服用酒類，不能安全駕駛動力交通工具而駕駛，處有期徒刑陸月，又駕駛動力
交通工具肇事，致人傷而逃逸，處有期徒刑拾月。應執行有期徒刑壹年貳月，緩刑伍
年。
     事  實
一、甲○○於民國八十八年四月三十日二十一時許，於其友人處服用啤酒二瓶之酒類
    ，已不能安全駕駛動力交通工具，仍於同日二十一時三十分許，駕駛車號ＸＦ─
    八二六二號自小客車，沿屏東縣恆春鎮台二十六線公路自南灣往船帆石由北往南
    方向行駛，經恆春鎮○○路七八號恆昌飯店門口前（即台二十六線公路三十三公
    里三百公尺處），未注意車前狀況，及採取必要之安全措施，侵越來車道撞及站
    立於上址前之乙○○，致乙○○受有頭部外傷、右膝挫傷之傷害（過失傷害部分
    未據告訴），甲○○肇事後駕車逃逸，經警依路人提供之車號，循線於甲○○位
    於屏東縣恆春鎮○○路七○四號住處查獲，並於當日晚間二十二時二十七分測得
    甲○○飲酒後所含酒精濃度達每公升○．九一毫克（ＭＧ／Ｌ）。
二、案經屏東縣警察局恆春分局報告臺灣屏東地方法院檢察署檢察官偵查起訴。
     理  由
一、訊據被告甲○○固坦認酒醉駕車行經上址之事實，惟矢口否認駕車肇事致人受傷
    逃逸犯行，辯稱：當時因氣候不好視線不良，並未感覺有撞到人云云。經查：被
    告之車左車頭有撞擊痕跡，現場留有玻璃碎片（左前車燈），被害人乙○○留有
    血跡在恆昌飯店前往南灣方向之快車道分隔線附近等情，有車損照片、道路交通
    事故調查報告表可考，並有被害人乙○○於警訊中指述及證人洪志仁於偵訊中證
    述在卷（見八十八年四月三十日警訊筆錄、同年五月二十日偵訊筆錄），復參被
    告經警查獲當晚二十二時二十七分測得之飲酒後吐氣所含酒精成份達每公升○．
    九一毫克（ＭＧ／Ｌ），有酒精濃度測試紙足憑，足認被告服用酒類後，已因酒
    醉不能安全駕駛動力交通工具，而仍駕駛前開車致撞及乙○○。參以被告所駕駛
    之自小客車之左前方向燈有破裂痕跡，現場又遺留有車燈碎片，又被害人乙○○
    留有血跡在恆昌飯店前往南灣方向之快車道分隔線附近，被害人乙○○在警訊中
    陳明其案發當時係站立於該恆春鎮○○路七八號恆昌飯店門口遭人快速撞擊，被
    告則供稱其係往鵝鑾鼻方向行駛，足認被告所駕之車侵越對向車道撞擊被害人，
    是以被告肇事後顯可察覺撞到被害人乙情。次查，被害人受有如事實欄之傷害，
    有診斷證明書可按，被告肇事後即與被害人達成和解，有和解書足憑。被告之妻
    林春蕊、鄰居楊進來於偵訊之證詞，顯係迴護被告之詞，不足採信。被告前開所
    辯其毫不知情云云，顯屬事後飾卸之詞，不足為憑。被告自白部分核與事實相符
    ，綜上所述，事證明確，被告犯行堪以認定。
二、核被告甲○○所為，係犯刑法第一百八十五條之三不能安全駕駛動力交通工具罪
    、第一百八十五條之四肇事致人受傷逃逸罪，被告所犯上揭二罪，犯意各別，行
    為殊異，應予分論併罰。茲審酌被告酒醉後已不能安全駕車，仍不顧他人及自身
    安全駕駛汽車，肇事致被害人受傷後復逃逸之犯罪動機、目的、手段，其行為危
    害道路交通安全，犯後坦承部分犯行態度尚佳及其他一切情狀，爰量處如主文所
    示之刑，並定其應執行刑。被告前於七十九年間曾因麻醉藥品管理條例案，經本
    院判處有期徒刑六月，嗣經減刑及更定其刑，於八十年一月一日執行完畢，有臺
    灣高等法院被告全國前案紀錄表可考，其五年內未再受有期徒刑以上刑之宣告，
    被告酒醉駕駛肇事後逃逸，犯罪情節雖不輕，惟其犯後即與被害人達成和解，並
    予以賠償，於本院審理中亦深表悔意，信其經此次偵審程序及刑之宣告，當知警
    惕而無再犯之虞，本院因認其前開宣告刑以暫不執行為適當，爰併予宣告緩刑五
    年，以啟自新。
據上論斷，應依刑事訴訟法第二百九十九條第一項前段，刑法第一百八十五條之三、
第一百八十五條之四、第五十一條第五款、第七十四條第二款，判決如主文。本案經
檢察官何克昌到庭執行職務。
中      華      民      國    八十九    年      一      月    十四      日
                                        臺灣屏東地方法院交通法庭
                                            法  官  林麗玉
右判決正本證明與原本無異。
對於本判決如有不服應於收受送達後十日內向本院提出上訴書狀上訴於台灣高等法院
高雄分院並按他造當事人之人數附具繕本。
                                            書記官  徐水英
中      華      民      國    八十九    年      一      月    十四      日
附錄本案論罪科刑法條：
第一百八十五條之四
    駕駛動力交通工具肇事，致人死傷而逃逸者，處六月以上五年以下有期徒刑。
刑法第一百八十五條之三
    服用毒品、麻醉藥品、酒類或其他相類之物，不能安全駕駛動力交通工具而駕駛
    者，處一年以下有期徒刑、拘役或三萬元以下罰金。


司法院資訊處製作；財團法人民間司法改革基金會備份。
